---
title: "R Notebook"
output: html_notebook
---

```{r}
library(tidyverse)
library(caret)
library(pROC)
library(nycflights13)
```


## Joins

Unimos las tablas que vamos a usar por sus columnas correspondientes.

```{r}
nyc_flights <- flights %>% 
  inner_join(airlines, by = 'carrier')

nyc_flights <- nyc_flights %>%
  inner_join(planes, by = 'tailnum')
```


Vemos que hay columnas que tenemos que renombrar ya que tienen el mismo nombre en diferentes tablas. Por ejemplo, la columna year de flights se refiere al anio en que tomo lugar el vuelo. Por otro lado, la columna year en 'planes' se refiere al anio del modelo del avion. Al unirlos quedan con el mismo nombre.


```{r}
nyc_flights <- nyc_flights %>%
  rename(year = year.x, carrier_name = name, plane_make = year.y, plane_type = type,
         plane_manufacturer = manufacturer, plane_model = model)
```


Adicionalmente, vamos a quitar la columna de 'speed' ya que no tiene ningun valor una vez es unida a la tabla de flights.


```{r}
nyc_flights <- nyc_flights %>%
  select(-speed)
```

Por ultimo vamos a limpiar los valores faltantes en la columna de arr_delay para poder hacer el calculo en base a eso.

```{r}
filtered_nyc_flights <- nyc_flights %>%
  filter(complete.cases(.))
```


## Preparacion de datos

Tenemos que crear una variable binaria que los modelos van a clasificar. Para eso vamos a agregar una columna `is_delayed` con un '1' si el vuelo se atraso y un '0' si esta a tiempo. Esto sera lo que el modelo clasificara. Tomaremos como un atraso cualquier vuelo que este 15 o mas minutos atrasado.

```{r}
filtered_nyc_flights <- filtered_nyc_flights %>% 
  mutate(is_delayed = if_else(arr_delay >= 15, 1, 0))
```


## Modelo

El primer modelo que vamos a usar para clasificar datos va a ser una regresion logistica. Empezamos partiendo el dataset en dos. Uno servira para entrenar y otro para examinar el modelo entrenado.

```{r}
set.seed(3456)
Train <- createDataPartition(filtered_nyc_flights$is_delayed, p = 0.8, 
                             list = FALSE,
                              times = 1)
training <- filtered_nyc_flights[Train, ]
testing <- filtered_nyc_flights[-Train, ]
```


Ahora podemos implementar los modelos. El primero va a ser una regresion logistica para clasificacion. Este modelo clasificara si un vuelo se atrasara o no. Empezamos entrenando el modelo en el dataset que creamos para entrenamiento `training`.

```{r}
glmModel <- glm(is_delayed ~ day + month + year + carrier_name + origin +
                dest + sched_dep_time + dep_time + distance, data = training,
                family = binomial(link = 'logit'))
```

Con el modelo ya entrenado podemos probarlo usando el dataset de `testing`. Estos son datos nuevos que el modelo no ha visto. En base al resultado en estos nuevos datos sabremos si el modelo fue entrenado exitosamente.

```{r}
pred_glmModel <- predict(glmModel, newdata = testing, type = 'response')
```

Agregamos las predicciones al DataFrame de testing para poder hacer las comparaciones
```{r}
testing_preds <- cbind(testing, pred_glmModel)
```

Luego convertimos los valores, que estan en probabilidades, a valores binarios `0` y `1`. De esta forma ya podemos ver si las predicciones hacen match con los valores verdaderos que estan en el dataset de test.
```{r}
testing_preds <- testing_preds %>%
  mutate(predictions = if_else(pred_glmModel >= 0.5, 1, 0))
```


## Confusion Matrix y ROC


```{r}

confusionMatrix(data = testing_preds$predictions, reference = testing_preds$is_delayed)
```

```{r}
roc_glmModel <- roc(testing_preds$is_delayed, pred_glmModel)
auc_glmModel <- auc(roc_glmModel)
```


## Segundo modelo

Este modelo es un Boosted Generalized Linear Model. El `glmboost` realice la seleccion de variables a utilizar

```{r}
# Hay que convertir el `is_delayed` a factor para que funcione
```


```{r}
fitControl <- trainControl(method = 'repeatedcv',
                           number = 5,
                           repeats = 10,
                           classProbs = TRUE,
                           summaryFunction = twoClassSummary)


glmBoostModel <- train(is_delayed ~., data = training, method = 'glmboost',
                       metric = 'ROC', trControl = fitControl, tuneLength = 5,
                       center = TRUE, family = Binomial(link = c('logit')))
```

